臺灣臺北地方法院刑事判決
111年度交簡字第1134號
聲  請  人  臺灣臺北地方檢察署檢察官
被      告  王鐙慶


上列被告因公共危險案件，經檢察官聲請以簡易判決處刑（111
年度速偵字第949號），本院判決如下：
    主  文
王鐙慶犯不能安全駕駛動力交通工具罪，處有期徒刑參月，如易
科罰金，以新臺幣壹仟元折算壹日。
    事實及理由
一、本案犯罪事實及證據均引用檢察官聲請簡易判決處刑書之記
    載（如附件）。
二、論罪科刑：　　
　㈠核被告所為，係犯刑法第185條之3第1項第1款之不能安全駕
    駛動力交通工具罪。
　㈡爰以行為人之責任為基礎，審酌被告明知酒精成分對人之意
    識能力具有不良影響，酒後駕車對一般往來之公眾及駕駛人
    自身皆具有高度危險性，屢屢發生嚴重交通事故，造成無辜
    用路民眾受害、家庭破碎，竟漠視自身及公眾安全，於飲用
    酒類致不能安全駕駛動力交通工具之狀態下，猶仍騎乘機車
    上路，為警攔檢，測得其吐氣所含酒精濃度達每公升0.31毫
    克，業已超過法定每公升0.25毫克之標準，造成公共往來交
    通安全之危害甚鉅，極為輕率，實有不該，值得非難。又審
    酌被告本案係駕駛普通重型機車之危害程度、飲酒後駕駛車
    輛之時間長短、行駛距離、行駛路段、行駛時段、飲酒後未
    經休息即騎車上路、幸未釀成交通事故等情節，並考量被告
    犯後始終坦承犯行，態度尚可，以及考量被告前有違反毒品
    危害防制條例之前科，素行非佳，兼衡其自述為高職畢業、
    職業為廚師、家庭經濟狀況勉持（速偵字卷第13頁）等一切
    情狀，量處如主文所示之刑，並諭知易科罰金之折算標準。
三、依刑事訴訟法第449條第1項、第3項、第454條第2項，刑法
    第185條之3第1項第1款、第41條第1項前段，刑法施行法第1
    條之1第1項，逕以簡易判決處刑如主文。
四、如不服本判決，得自收受送達之翌日起20日內，向本院提出
    上訴狀（須附繕本），上訴於本院合議庭。
本案經檢察官鄭東峯聲請以簡易判決處刑。
中　　華　　民　　國　　111 　 年　　11 　月　　30  　日
　　　　　　　　　刑事第四庭   法  官  邱于真
上正本證明與原本無異。
如不服本判決應於收受送達後20日內向本院提出上訴書狀，並應
敘述具體理由；其未敘述上訴理由者，應於上訴期間屆滿後20日
內向本院補提理由書（均須按他造當事人之人數附繕本）「切勿
逕送上級法院」。因疫情而遲誤不變期間，得向法院聲請回復原
狀。
                                書記官  林素霜
中　　華　　民　　國　　111 　年　　11　　月　　30　　日
附錄本案論罪科刑法條：
中華民國刑法第185條之3
駕駛動力交通工具而有下列情形之一者，處3年以下有期徒刑，
得併科30萬元以下罰金：
一、吐氣所含酒精濃度達每公升零點二五毫克或血液中酒精濃度
    達百分之零點零五以上。
二、有前款以外之其他情事足認服用酒類或其他相類之物，致不
    能安全駕駛。
三、服用毒品、麻醉藥品或其他相類之物，致不能安全駕駛。
因而致人於死者，處3年以上10年以下有期徒刑，得併科2百萬元
以下罰金；致重傷者，處1年以上7年以下有期徒刑，得併科1百
萬元以下罰金。
曾犯本條或陸海空軍刑法第54條之罪，經有罪判決確定或經緩起
訴處分確定，於十年內再犯第1項之罪因而致人於死者，處無期
徒刑或5年以上有期徒刑，得併科3百萬元以下罰金；致重傷者，
處3年以上10年以下有期徒刑，得併科2百萬元以下罰金。
附件：
臺灣臺北地方檢察署檢察官聲請簡易判決處刑書　
                                    111年度速偵字第949號
　　被　　　告　王鐙慶　男　38歲（民國00年0月00日生）
　　　　　　　　　　　　住臺北市○○區○○街00○0號3樓之
　　　　　　　　　　　　　2
　　　　　　　　　　　　國民身分證統一編號：Z000000000號
上列被告因公共危險案件，業經偵查終結，認為宜聲請以簡易判
決處刑，茲將犯罪事實及證據並所犯法條分敘如下：　
        犯罪事實
一、王鐙慶明知吐氣酒精濃度達每公升0.25毫克以上者，不得駕駛
    動力交通工具，竟於民國111年11月6日凌晨1時30分許，在臺
    北市○○區○○○路0段00巷00號某居酒屋，飲用啤酒約2杯後，
    仍於同日凌晨2時許，騎乘車牌號碼000-000號普通重型機車
    行駛於道路上。嗣於111年11月6日凌晨2時51分許，行經臺
    北市○○區○○○路0段00○0號前為警攔查，經警以酒精檢測器檢
    測，測得其吐氣所含酒精濃度達每公升0.31毫克，始查悉上情
    。
二、案經臺北市政府警察局中山分局報告偵辦。
　　　　證據並所犯法條
一、上揭犯罪事實，業據被告王鐙慶於警詢及偵查中均坦承不諱
    ，並有酒精測定紀錄表、臺北市政府警察局舉發違反道路交通管
    理事件通知單、呼氣酒精測試器檢定合格證書各1份附卷可稽
    ，足認被告之自白與事實相符，其罪嫌應堪認定。
二、核被告所為，係犯刑法第185條之3第1項第1款之公共危險罪
    嫌。
三、依刑事訴訟法第451條第1項聲請逕以簡易判決處刑。
　　此　　致
臺灣臺北地方法院
中　　華　　民　　國　 111　　年　　11　　月　　7 　　日
                          　　檢　察　官  鄭  東  峯
本件正本證明與原本無異
中　　華　　民　　國　 111　　年　　11　　月　　10　　日
                          　　書　記　官  楊  玉  嬿
本件係依刑事訴訟法簡易程序辦理，法院簡易庭得不傳喚被告、
輔佐人、告訴人、告發人等出庭即以簡易判決處刑；被告、被害
人、告訴人等對告訴乃論案件如已達成民事和解而要撤回告訴或
對非告訴乃論案件認有受傳喚到庭陳述意見之必要時，請即另以
書狀向簡易法庭陳述或請求傳訊。
附錄本案所犯法條全文
中華民國刑法第185條之3
駕駛動力交通工具而有下列情形之一者，處 3 年以下有期徒刑
，得併科 30 萬元以下罰金：
一、吐氣所含酒精濃度達每公升零點二五毫克或血液中酒精濃度
    達百分之零點零五以上。
二、有前款以外之其他情事足認服用酒類或其他相類之物，致不
    能安全駕駛。
三、服用毒品、麻醉藥品或其他相類之物，致不能安全駕駛。
因而致人於死者，處 3 年以上 10 年以下有期徒刑，得併科 2
百萬元以下罰金；致重傷者，處 1 年以上 7 年以下有期徒刑，
得併科 1 百萬元以下罰金。
曾犯本條或陸海空軍刑法第 54 條之罪，經有罪判決確定或經緩
起訴處分確定，於十年內再犯第 1 項之罪因而致人於死者，處
無期徒刑或 5 年以上有期徒刑，得併科 3 百萬元以下罰金；致
重傷者，處 3 年以上 10 年以下有期徒刑，得併科 2 百萬元以
下罰金。